【裁判字號】    91,交聲,536
【裁判日期】    920516
【裁判案由】    違反道路交通管理處罰條例聲明異議
【裁判全文】
臺灣桃園地方法院交通事件裁定                    九十一年度交聲字第五三六號
    原處分機關  交通部公路總局新竹區監理所中壢監理站
    異  議  人  甲○○
右受處分人因違反道路交通管理處罰條例案件，不服交通部公路總局新竹區監理所中
壢監理站，中華民國九十一年十月二十四日壢監裁字第裁五三－Ｄ00000000
號裁決書所為之處分，聲明異議，本院裁定如左：
    主  文
異議駁回。
    理  由
一、按交通法庭認為聲明異議無理由者，應以裁定駁回之，道路交通案件處理辦法第
    十九條定有明文。
二、本件異議人甲○○前於民國九十一年六月十七日十七時三十五分許，駕駛Ｚ九─
    四六九五號自用小客車，沿桃園縣平鎮市○○路行駛，行經中豐路、三興路之有
    燈光號誌管制之交岔路口時，闖越紅燈，經桃園縣警察局交通隊逕行舉發等情，
    為異議人所坦承，並有桃園縣警察局裝設於前述路口之固定桿紅燈自動照相設備
    於案發時所拍攝之照片二張附卷可稽。依前述二照片及異議人提出之三張現場照
    片顯示，本件現場以異議人在中豐路行進之方向觀之，過中豐路停止線（亦即號
    誌桿所在之安全島，以下稱第一號誌桿），其右側為三興路（與中豐路形成Ｔ字
    交岔路口，見警局照片一、二及異議人提出照片三），過三興路口處有一行人穿
    越道；往前行進，其左側（即對向車道旁）另有一道路與中豐路相交，亦成Ｔ字
    路口（即異議人提出之照片二、三中「黑盒子茶業、檳榔店」旁之機車或大貨車
    停等處），過該Ｔ字路口另有一道行人穿越道，過行人穿越道後則為另一號誌桿
    （以下稱第二號誌桿）。是前述路口並非正規之十字路口，而係呈現「    」形
    狀，該路口範圍位於第一、二號號誌桿中間，核先說明。次依警方拍攝之前述二
    照片顯示，異議人於中豐路與三興路Ｔ字路口處之第一號誌燈燈號轉變為紅燈後
    二．二秒時超越路口之停止線，並繼續向前行進（照片一），於一秒鐘後（即燈
    號轉變為紅燈後三．三秒）小客車幾已通過三興路口，已接近三興路口之行人穿
    越道（照片二）。依前述情形觀之，異議人案發時並無任何停止等候紅燈之意思
    ，而係持續前進。異議人所稱：「該路段第一、二個燈號（即綠燈轉變為黃燈）
    太快，且該處係大下坡、彎道，想要踩剎車，恐影響後面車輛追撞」等語，應係
    卸責之詞，不足採信。再者，汽車行車前應注意煞車等須詳細檢查確實有效，道
    路交通安全規則第八十九條第一款定有明文；如有違反而使用該車輛者，應依道
    路交通管理處罰條例第十九條處罰汽車所有人新台幣（下同）一千八百元至三千
    六百元。是異議人辯稱：其當時剎車不穩，現已將剎車系統修好了等應歸責予已
    之事由異議，更不足採。綜上所述，本件異議人違規闖越紅燈之事實，事證明確
    ，應可認定。原處分機關依據道路交通管理處罰條例第五十三條、第六十三條第
    一項（第三款）科處罰鍰二千七百元，並予記違規點數三點，並無違法、不當之
    處。異議人聲明異議為無理由，應予駁回。
三、據上論斷，應依道路交通案件處理辦法第十九條，裁定如主文。
中      華      民      國    九十二    年      五      月     十六     日
                                臺灣桃園地方法院交通法庭
                                    法  官  潘進順
右正本證明與原本無異。
如不服本裁定，應於裁定送達後五日內向本院提出抗告狀。
                                    書記官  陳玉芬
中      華      民      國    九十二    年      五      月     十九     日


司法院資訊處製作；財團法人民間司法改革基金會備份。
